【裁判字號】    97,易,658
【裁判日期】    971120
【裁判案由】    毒品危害防制條例
【裁判全文】
臺灣基隆地方法院刑事判決               97年度易字第658號
公  訴  人  臺灣基隆地方法院檢察署檢察官
被      告  乙○○
上列被告因違反毒品危害防制條例案件，經檢察官提起公訴（97
年度毒偵字第2452號），被告先就被訴事實為有罪之陳述，經本
院裁定進行簡式審判程序，並判決如下：
    主  文
乙○○施用第二級毒品，累犯，處有期徒刑肆月，如易科罰金，
以新臺幣壹仟元折算壹日。
    事  實
一、乙○○前因施用毒品案件，經本院裁定令入勒戒處所觀察、
    勒戒，因認無繼續施用毒品之傾向，於民國90年6月8日釋放
    出所，並由臺灣基隆地方法院檢察署檢察官以90年度毒偵字
    第752號為不起訴處分確定。又因竊盜案件，經臺灣高等法
    院以95年度上易字第1363號判處有期徒刑2年，再因施用毒
    品案件，經本院以95年度基簡字第478號判處有期徒刑4月，
    並與上開竊盜案件，經臺灣高等法院以95年聲字第1923號裁
    定應執行有期徒刑2年1月確定，經96年減刑後，於97年4月
    26日假釋付保護管束，至於97年6月2日為止保護管束期滿，
    未經撤銷假釋，其未執行之刑，以已執行論。詎其猶不思戒
    除毒癮，於97年7月13日下午5、6時許，在基隆市○○街某
    工地，將安非他命置入玻璃球吸食器燒烤，施用安非他命1
    次，嗣因其為毒品列管人口，為警通知97年7月14日晚間7時
    許到警局採集尿液，並送請鑑驗，發現呈安非他命類陽性反
    應，而查悉上情。
二、案經基隆市警察局第三分局報告臺灣基隆地方法院檢察署檢
    察官偵查起訴。
    理  由
壹、程序事項
一、按最重本刑為3 年以下有期徒刑、拘役或專科罰金之罪，以
    及刑法第320 條、第321 條之竊盜罪，經第二審判決者，不
    得上訴於第三審法院，刑事訴訟法第376 條第1 款、第2 款
    定有明文。又除簡式審判程序、簡易程序及第376 條第1 款
    、第2 款所列之罪之案件外，第一審應行合議審判，96年3
    月23日施行之刑事訴訟法第284條之1亦有明文。茲查本案被
    告乙○○係犯毒品危害防制條例第10條第2項之施用第二級
    毒品罪，最重本刑為3年以下有期徒刑，依上開規定得行獨
    任審判，合先敘明。
二、被告乙○○所犯者非為死刑、無期徒刑、最輕本刑為3年以
    上有期徒刑之罪或高等法院管轄第一審案件，其於準備程序
    進行中，先就被訴事實為有罪之陳述，經告知其簡式審判程
    序之旨，並聽取公訴人、被告之意見後，本院依刑事訴訟法
    第273條之1第1項之規定，裁定以簡式審判程序進行本案之
    審理。
貳、實體事項
一、上揭事實，業據被告於準備程序及本院審理時坦承不諱，而
    被告通知到案後於97年7月14日19時30分許，經警採集尿液
    送驗結果，其尿液中係呈安非他命、甲基安非他命陽性反應
    ，此有臺灣檢驗科技股份有限公司97年8月5日濫用藥物檢驗
    報告附卷可稽，足見被告自白施用第二級毒品安非他命之情
    節，與事實相符，應可採信。綜上所陳，本案事證明確，被
    告犯行堪可認定，應依法論科。
二、論罪科刑：
(一)、查安非他命係毒品危害防制條例所列管之第二級毒品，此為
    該條例第2 條第2 項第2 款所明定；又犯毒品危害防制條例
    第10條施用毒品之罪者，檢察官應聲請法院裁定，令被告入
    勒戒處所觀察、勒戒，經觀察、勒戒後，無繼續施用毒品之
    傾向者，應即釋放，並由檢察官為不起訴處分，有繼續施用
    毒品之傾向者，則由檢察官先聲請法院裁定令入戒治處所施
    以強制戒治，俟強制戒治期滿，再行釋放，並由檢察官為不
    起訴處分；而依前開規定觀察勒戒或強制戒治執行完畢釋放
    後，5 年內再犯施用毒品之罪者，檢察官應依法追訴，毒品
    危害防制條例第20條第1 項、第2 項、第23條第2 項分別定
    有明文。本件被告於90年6月8日觀察勒戒釋放出所，又於95
    年間施用毒品，5年內再犯本件施用毒品案件，依前揭規定
    ，自應依法追訴。
(二)、核被告所為，係犯毒品危害防制條例第10條第2項之施用第
    二級毒品罪。被告持有第二級毒品安非他命之低度行為，應
    為施用毒品之高度行為所吸收，不另論罪。被告前曾受如事
    實欄所載有期徒刑之執行，此有臺灣高等法院被告前案紀錄
    表附卷可考，其於有期徒刑之執行完畢後，5年以內故意再
    犯本件有期徒刑以上之罪，為累犯，應依刑法第47條第1項
    加重其刑。爰審酌被告犯罪之動機、吸食頻率、曾有施用毒
    品之前科仍不知戒除，惟犯罪後坦承犯行，且所犯之施用毒
    品犯行乃戕害自己身心健康，並未危及他人等一切情狀，量
    處如主文所示之刑，併諭知易科罰金之折算標準。
三、據上論斷，應依刑事訴訟法第284條之1、第273條之1第1項
    、第299條第1項前段，毒品危害防制條例第10條第2項，刑
    法第11條前段、第47條第1項、第41條第1項前段，判決如主
    文。
本案經檢察官甲○○到庭執行職務。
中    華    民    國    97    年    11    月    20    日
                  刑事第二庭法  官  陳伯厚
以上正本證明與原本無異。
如不服本判決應於收受本判決後10日內向本院提出上訴書狀，其
未敘述上訴理由者，並得於提起上訴後10日內向本院補提理由書
狀（均須按他造當事人之人數附繕本）「切勿逕送上級法院」。
中    華    民    國    97    年    11    月    20    日
                            書記官  黃士元
附錄論罪法條；
毒品危害防制條例第10條
施用第二級毒品者，處 3 年以下有期徒刑。


司法院資訊處製作；財團法人民間司法改革基金會備份。
